【裁判字號】    95,中交簡上,537
【裁判日期】    951103
【裁判案由】    公共危險
【裁判全文】
臺灣臺中地方法院刑事判決         95年度中交簡上字第537號
上  訴  人  臺灣臺中地方法院檢察署檢察官
上  訴  人  甲○○
即  被  告
上列上訴人因被告公共危險案件，不服本院臺中簡易庭九十五年
度中交簡字第一一一四號中華民國九十五年七月二十六日第一審
簡易判決（聲請案號：臺灣臺中地方法院檢察署九十五年度撤緩
偵字第一九六號），提起上訴，本院判決如下：
    主    文
上訴駁回。
    犯罪事實及理由
一、本案經本院審理結果，認第一審簡易判決認事、用法及量刑
    均無不當，應予維持，並引用第一審簡易判決書記載之事實
    、證據及理由（如附件）。
二、本件上訴人臺灣臺中地方法院檢察署檢察官上訴意旨略謂：
    被告為警攔檢查獲，經施以酒精呼氣濃度測試，其測試值高
    達每公升○．七六毫克，顯見被告於駕車時，已處於酩酊狀
    態，且本件因酒後駕駛有肇事行為，對於道路使用人產生之
    危害甚鉅，又行政罰與刑罰僅是量的不同，非質的差異，刑
    罰應重於行政罰，原審僅量處被告拘役四十日，原審量刑顯
    然過輕，爰依法提起上訴等語；上訴人即被告甲○○上訴意
    旨略以：伊已與被害人和解，且已繳罰鍰等語。
三、惟查：
（一）按關於刑之量定，係實體法上賦予法院得為自由裁量之事
      項，苟已斟酌刑法第五十七條各款所列情狀，而未逾越法
      定刑度，或濫用其權限，即不得任意指摘為違法，最高法
      院七十二年臺上字第六六九六號、七十五年臺上字第七○
      三三號判例均可參照。且在同一犯罪事實與情節，如別無
      其他加重或減輕之原因，下級審法院量定之刑，亦無過重
      或失輕之不當情形，則上級審法院對下級審法院之職權行
      使，原則上應予尊重（最高法院八十五年度臺上字第二四
      四六號判決參照）。
（二）本件被告所犯之刑法第一百八十五條之三之服用酒類不能
      安全駕駛動力交通工具而駕駛罪，其法定刑為「一年以下
      有期徒刑、拘役或三萬元以下罰金」，而原審已依刑事訴
      訟法第四百五十四條第二項詳細記載認定之犯罪事實、證
      據及應適用之法條，顯已審酌被告之酒醉程度，仍駕駛汽
      車，對往來人車安全造成相當之危險，更進而肇事，幸未
      造成人員受傷之損害及犯後坦承犯行，並已與被害人和解
      ，態度良好等一切情狀，而於法定刑度內量處被告拘役四
      十日，並諭知易科罰金之折算標準，自難謂原審有何違法
      失當之處。檢察官雖以上開事由認原審量刑過輕等語，然
      刑事處罰與行政裁罰之性質、效果及影響，本非相同，自
      難相提並論，蓋拘役刑屬自由刑，原審判決所處拘役雖諭
      知得易科罰金，惟是否准予易科，執行檢察官仍應依修正
      前刑法第41條規定審酌，若被告無法繳納上開罰金，仍有
      遭受執行拘役，拘束其人身自由之刑之可能，自不得僅以
      所處拘役易科後之罰金數額，較行政罰鍰或緩起訴之金額
      為低，即認原判決量刑失當。是檢察官及被告分別以前揭
      上訴理由，指摘原審之量刑，即非允洽，並無足取。
四、新舊法比較之說明：
（一）被告行為後，刑法第三十三條第五款業於九十四年二月二
      日修正公布，並自九十五年七月一日起施行；修正後刑法
      第三十三條第五款規定「罰金：新臺幣一千元以上，以百
      元計算之。」，與修正前刑法第三十三條第五款規定「罰
      金：一元以上。」不同。比較新舊法結果，以舊法較有利
      於行為人，故依刑法第二條第一項前段規定，本案關於刑
      法第一百八十五條之三之法定刑罰金部分，自應適用行為
      時之法律即修正前刑法第三十三條第五款規定，決定其罰
      金部分之法定刑。
（二）被告於本件犯罪時之舊刑法第四十一條第一項前段係規定
      ：「犯最重本刑為五年以下有期徒刑以下之刑之罪，而受
      六個月以下有期徒刑或拘役之宣告，因身體、教育、職業
      、家庭之關係或其他正當事由，執行顯有困難者，得以一
      元以上三元以下折算一日，易科罰金。」，被告行為時之
      易科罰金折算標準，修正前罰金罰鍰提高標準條例第二條
      前段（現已刪除）規定，就其原定數額提高為一百倍折算
      一日，則本件被告行為時之易科罰金折算標準，應以銀元
      三百元折算一日，經折算為新臺幣後，應以新臺幣九百元
      折算為一日。惟新刑法第四十一條第一項前段則規定：「
      犯最重本刑為五年以下有期徒刑以下之刑之罪，而受六個
      月以下有期徒刑或拘役之宣告者，得以新臺幣一千元、二
      千元或三千元折算一日，易科罰金。」，比較修正前後之
      易科罰金折算標準，以九十五年七月一日修正施行前之規
      定，較有利於被告，則應依刑法第二條第一項前段，適用
      修正前刑法第四十一條第一項前段規定，定其折算標準。
五、核被告所為，係犯刑法第一百八十五條之三之服用酒類不能
    安全駕駛動力交通工具而駕駛罪。原判決依刑事訴訟法第四
    百四十九條第一項、第四百五十四條第二項，刑法第二條第
    一項前段、刑法第一百八十五條之三、（修正前）刑法第四
    十一條第一項前段，修正前罰金罰鍰提高標準條例第二條規
    定、現行法規所定貨幣單位折算新臺幣條例第二條，判處被
    告拘役四十日，如易科罰金，以銀元三百元即新臺幣九百元
    折算一日，其法律適用及量刑均屬妥適，上訴人之上訴，均
    無理由，應予駁回。
據上論斷，應依刑事訴訟法第四百五十五條之一第一項、第三項
、第三百七十三條、第三百六十八條，判決如主文。
本案經檢察官乙○○到庭執行職務。
中    華    民    國  九十五  年   十一   月    三    日
                    刑事第九庭  審判長法  官  陳  得  利
                                      法  官  余  德  正
                                      法  官  莊  秋  燕
以上正本證明與原本無異。
本件不得上訴。
                                      書記官  莊  玉  惠
中    華    民    國  九十五  年   十一   月    三    日


司法院資訊處製作；財團法人民間司法改革基金會備份。
